Inventaris van de collectie archieven Strijdkrachten in Nederlands-Indië, (1938 - 1939) 1941 - 1957 [1960]
Nationaal Archief, Den Haag
- Beleidsterrein Operatiën, A
  - Verspreide Archivalia in Nederlands-Indië, speciaal Oost- Java, 1945 - 1950, A.6
    - Inlichtingendienst (later Veiligheidsdienst) Oost-Java, A.6.3.
      - Organisatie, A.6.3.5
        - Overzichten en schema van de V-Divisie van de TRI., 1947; 2165; 1 omslag
        - Uiteenzetting van de Legercommandant betreffende de vorming en organisatie van de weermachtsorganen in de toekomstige VSI., 1947; 2166; 1 stuk
        - Bekendmaking van de LGG betreffende de grenzen van de door Nederlandse troepen bezette gebieden na de 1e Politionele Actie tot 4 augustus., 1947; 2167; 1 stuk
        - Stukken betreffende krijgsgevangenen en gevangeniswezen., 1947 - 1948; 2168; 1 omslag
        - Stukken betreffende de IVG., 1948 - 1949; 2169; 1 pak
        - Door de CMI vertaalde wet op de organisatie van het Republikeinse Ministerie van Defensie en de Weermacht alsmede intern logboek., 1948 - 1949; 2170; 1 omslag
        - Stukken betreffende de organisatie van de "Angkatan Udara Republik Indonesia" (Indonesische Luchtmacht)., 1948 - 1949; 2171; 1 omslag
        - Dagorders van het HKAG in Nederlands-Indië, 1948 januari 3 - 1949 maart 3., 1948 - 1949; 2172; 1 omslag
        - Notulen en besprekingsverslagen van stafvergaderingen betreffende herdislocatie van de A-Divisie., 1948; 2173; 1 omslag
        - Beschouwing van de Legercommandant betreffende de verhouding tussen leger, bestuur en politie., 1948; 2174; 1 stuk
        - Voorstel van de commandant 1 Infanteriebataljon Madoera te Bangkalan aan de commandant A-Divisie te Soerabaja voor dislocatie van de beschikbare troepen op Madoera., 1948; 2175; 1 stuk
        - Hergroeperingsbevelen alsmede dislocatiestaten van de Nederlandse troepen op Oost-Java., 1948 - 1949; 2176; 1 omslag
        - Rapporten van de CMI inzake de wet nr. 3 van 6 maart 1948 betreffende de organisatie van het Ministerie van Defensie en de Weermacht van Indonesië., 1949; 2177; 1 omslag
        - Locatiestaat van het hoofd van het Kantoor Operatiën betreffende de troepen in het Territoriaal tevens Troepencommando op Oost- Java., 1949; 2178; 1 stuk
        - Stukken betreffende de toekomst van de marinebasis Soerabaja., 1949; 2179; 1 omslag
        - "Order of battle", alsmede rapport betreffende de Indonesische Strijdkrachten, speciaal Divisie I op Oost-Java, met organisatieschema's en overzichten., 1949 - 1950; 2180; 1 omslag
    - Vervallen toegangen, A.6.4
      - Verspreide archivalia van het leger in Indonesië (speciaal Oost-Java)., 1945 - 1949; 2181; 1 katern
    - Concordantie, A.6.5
      To Do: Concordantie hier nog invoegen
  - Archiefbescheiden van de Commandant "7 December" Divisie, 1945 - 1950, A.7
    - Inschrijfmiddelen, A.7.1
      - Agenda's van ingekomen en uitgaande stukken., 1946 - 1950; 2182-2219; 38 katernen
        - Commandant der Genie. 1947 - 1949, 2182-2186
          - Algemene stukken, 2182-2183
            Zie voor de stukken in deze agenda's vermeld: inv.nrs. 2354 - 2359
            - 1948, nrs. 1 - 538., 2182
            - 1948, nrs. 539 - 870., 2183
          - Gerubriceerde stukken., 2184-2186
            Zie voor de stukken in deze agenda's vermeld: inv.nrs. 2373 - 2394.
            - 1947-1948, 2184
            - 1948-1949, 2185
            - 1949, 2186
        - 1 Regiment Pioniers, algemene stukken. 1946 - 1947, 2187-2188
          geen stukken aanwezig.
          - 1946, 2187
          - 1947, 2188
        - 1 Bataljon Genietroepen, algemene stukken. 1946 - 1947 (nrs. 1 - 1585), 2189
        - 3 Genie Veldcompagnie, algemene stukken. 1946 - 1948, 2190-2192
          Zie voor de stukken in deze agenda's vermeld: inv.nrs. 2395 - 2441.
          - 1946, 2190
          - 1947, 2191
          - 1948, 2192
        - 5 Genie Veldcompagnie. 1947 - 1949, 2193-2196
          - Algemene stukken., 2193-2196
            Zie voor de stukken in deze agenda's vermeld: uit 1949 inv.nrs. 2466 - 2468.
            - 1947, 2193
            - 1948 (nrs. 1 - 287)., 2194
            - 1948 - 1949 (nrs. 1082 - 1350 en nrs. 1 - 635)., 2195
            - 1949 (nrs. 639 - 865)., 2196
        - Gerubriceerde stukken., 2197-2198
          - 1947-1948, 2197
          - 1949, 2198
        - 9 Genie Veldcompagnie, algemene stukken. 1947 - 1950, 2199
          Zie voor de stukken in deze agenda vermeld: inv.nrs. 2469 - 2494.
        - 11 Genie Veldcompagnie, algemene stukken. 1948 - 1949, 2200
          Zie voor de stukken in deze agenda vermeld: inv.nrs. 2508 - 2525.
        - 12 Genie Veldcompagnie. 1946 - 1949, 2201-2205
          - Algemene stukken., 2201-2204
            Zie voor de stukken in deze agenda's vermeld: inv.nrs. 2542 - 2567.
            - 1946 - 1948 (nrs. 1 - 26, 1-720 en 1 - 459)., 2201
            - 1948 (nrs. 460 - 1183)., 2202
            - 1949 (nrs. 524 - 1201)., 2203
            - 1949 (nrs. 1202 - 1537)., 2204
          - Gerubriceerde stukken. 1946 - 1949, 2205
            Zie voor de stukken in deze agenda vermeld: inv.nrs. 2568 - 2586.
        - 13 Genie Veldcompagnie, algemene stukken. 1947 - 1949, 2206-2208
          Zie voor de stukken in deze agenda's vermeld: inv.nrs. 2587 - 2606.
          - 1947 - 1948 (nrs. 1 - 997 en 998 - 2450)., 2206
          - 1948 - 1949 (nrs. 2451 - 3563 en 3564 - 3777)., 2207
          - 1949 (nrs. 3778 - 4748)., 2208
        - 15 Genie Veldcompagnie, algemene stukken. 1948 - 1950, 2209-2211
          Zie voor de stukken in deze agenda's vermeld: uit 1949 - 1950 inv.nrs. 2641 - 2644.
          - 1948 (nrs. 1-1648)., 2209
          - 1948 - 1949 (nrs. 1649 - 2159 en 1 - 1133)., 2210
          - 1949 - 1950 (nrs. 1134 - 2455 en 1 - 386)., 2211
        - 18 Compagnie Leger Genietroepen, algemene stukken. 1950 (nrs. 1 - 256), 2212
        - 1 Genie Parkcompagnie, algemene stukken. 1947 - 1949, 2213
          Zie voor de stukken in deze agenda vermeld: inv.nrs. 2611 - 2614.
        - 2 Genie Parkcompagnie, algemene stukken. 1948, 2214-2215
          Zie voor de stukken in deze agenda's vermeld: inv.nrs. 2621 - 2631.
          - (nrs 1 - 2166)., 2214
          - (nrs 2167 - 2460)., 2215
        - Staf Aan- en Afvoertroepen (Staf AAT) (incl. 1-I, 2-I en 3-I AAT), gerubriceerde stukken. 1946 - 1949, 2216-2219
          Zie voor de stukken in deze agenda's vermeld: inv.nrs. 2870 - 2948.
          - 1946 - 1947 (nrs. 1 - 750)., 2216
          - 1946 - 1949 (nrs. 1 - 388 en 3019 - 4579)., 2217
          - 1946 - 1949 (nrs. 1 - 1221)., 2218
          - 1947 - 1949 (nrs. 1 - 220)., 2219
    - Oorlogsdagboeken, A.7.2
      - Stukken betreffende het samenstellen van het oorlogsdagboek (h.o. actie-, operatieve-, situatie- en inlichtingenrapporten, patrouilleverslagen, korps- en onderdeelsgeschiedenissen)., 1946 - 1950; 2220-2323; 49 pakken, 43 omslagen, 3 delen, 9 katernen en 3 stukken
        - Commandant van de "7 December" Divisie tevens Territoriaal tevens Troepencommandant West-Java. 1946 - 1949, 2220-2229
          - 1946 augustus 27 - 1947 maart 28, 2220
          - 1947 april 1 - juni 21, 2221
          - 1947 juni 23 - september 15, 2222
          - 1947 september 16 - december 30, 2223
          - 1948 januari 1 - mei 31, 2224
          - 1948 juni 3 - november 1, 2225
          - 1948 november 1 - 1949 januari 20, 2226; 1 omslag
          - 1949 januari 25 - april 25, 2227
          - 1949 april 26 - juli 21, 2228
          - 1949 juli 28 - september 29, 2229
        - Bataljon Genietroepen. 1946 - 1949, 2230-2231
          - 1946 september 21 - 1949 november 10, 2230; 1 omslag
          - Oorlogsdagboek. 1945 februari 1 - 1949 december 7, 2231; 1 omslag
        - 2 Genie Parkcompagnie. 1948 maart 8 - 1949 februari, 2232; 1 omslag
        - 3 Genie Veldcompagnie. 1946 augustus 22 - 1949 mei 27, 2233; 1 omslag
        - 5 Genie Veldcompagnie. 1947 juli 21 - 1949 juli 7, 2234; 1 omslag
        - 9 Genie Veldcompagnie. 1947 juli 7 - 1949 oktober27, 2235; 1 omslag
        - 11 Genie Veldcompagnie. 1946 - 1949, 2236-2237
          - Werkverslag ten behoeve van vaststelling gedenkboek (kroniek). 1946 - 1949, 2236; 1 omslag
            Met foto's en verslag van de operatie "Kraai".
          - Dagboek. 1947 juli 21 - september 24, 2237; 1 oimslag
        - 12 Genie Veldcompagnie, kroniek en dagboek. 1946 september 1 - 1949 mei 5, 2238; 1 omslag
        - 41 Genie Veldcompagnie. 1948 november 1 - 1949 december 31, 2239; 1 omslag
        - 18 Compagnie Leger Genietroepen. 1949 april 23 - 1950 maart 14, 2240; 1 omslag
        - 2-1 Regiment Huzaren van Boreel. 1946 mei 7 - 1949 augustus 26, 2241; 1 omslag
        - 41 Zelfstandige Verkenningseenheid. 1948 september 20 - 1949 augustus 20, 2242; 1 omslag
        - Staf AAT. 1946 - 1950, 2243-2244
          - 1946 september 1 - 1950 januari 3, 2243
          - Oorlogsdagboek. 1946 september 1 - 1949 december 24, 2244; 1 omslag
        - Divisie Transportcompagnie AAT. 1946 september 1 - 1947 januari 31, 2245; 1 stuk
        - 1-1 AAT (1 Infanteriebrigade Transportcompagnie). 1946 mei 2 - 1949 oktober 28, 2246; 1 omslag
        - 2-1 AAT (2 Infanteriebrigade Transportcompagnie). 1946 mei 2 - 1949 november 19, 2247; 1 omslag
        - 3-1 AAT (3 Infanteriebrigade Transportcompagnie), oorlogsdagboek. 1946 september 1 - 1949 september 6, 2248; 1 omslag
        - Mitrailleurbataljon C Divisie. 1946 mei 2 - 1949 november 12, 2249; 1 stuk
        - Mitrailleurbataljon 2 Divisie. 1947 maart 1 - 1948 december 31, 2250; 1 omslag
        - Staf 1 Infanteriebrigadegroep., 2251-2255
          - nrs. 1 - 43., 2251; 1 omslag
          - nrs. 44 - 353., 2252
          - nrs. 354 - 802., 2253
          - nrs. 803 - 1122., 2254
          - 1946, oorlogsdagboek, september 1 - 1949 oktober 20, 2255; 1 omslag
        - 3 Garderegiment Grenadiers. 1946 september 1 - 1949 oktober 15, 2256; 1 omslag
        - 3 Garderegiment Jagers. 1946 september 30 - 1949 oktober 22, 2257; 1 omslag
        - 3 Garderegiment Prinses Irene (GRPI). 1946 september 1 - 1949 november8, 2258; 1 omslag
        - 2 Regiment Veldartillerie. 1946 - 1949, 2259-2262
          - 1947 januari - december 1948 (bundel I -VI)., 2259; 1 omslag
          - 1948 december - september 1949 (bundel VII-XII)., 2260
          - 2 Afdeling, 1946 maart 25 - 1949 december 17., 2261; 1 omslag
          - 1 en 3 Afdeling, 1946 september 1 - 1949 november 15., 2262; 1 omslag
        - Staf 2 Infanteriebrigadegroep. 1946 - 1949, 2263-2275
          - 1946 september - december, 2263
          - 1947 januari - maart, 2264
          - 1947 april - juni, 2265
          - 1947 juli - augustus, 2266
          - 1947 september - december, 2267
          - 1948 januari - mei, 2268
          - 1948 juni - augustus, 2269
          - 1948 september - december, 2270
          - 1949 januari - april, 2271
          - 1949 mei - september, 2272
          - 1949, stafkaarten., 2273; 1 omslag
          - Politionele actie. 1947 juli 21 - augustus 5, 2274; 1 omslag
          - Oorlogsdagboek. 1946 september 1 - 1949 september, 2275; 1 katern
        - 6 Regiment Veldartillerie. 1946 september 1 - 1949 oktober 15, 2276; 1 omslag
        - 3-6 Regiment Veldartillerie. 1947 juli 21 - 1949 maart 31, 2277; 1 omslag
        - Gecombineerde werkplaats. 1947 juli 20 - 30, 2278; 1 stuk
        - 3-1 Regiment Infanterie. 1946 september 3 - 1949 augustus 19, 2279; 1 omslag
        - 3-9 Regiment Infanterie. 1946 september 1 - 1949 oktober 12, 2280; 1 katern
        - 3-12 Regiment Infanterie. 1946 - 1949, 2281-2293
          - 1946 november 20 - 1947 september 30, 2281
          - 1947 oktober 1 - december 31, 2282
          - 1948 januari 31 - april 30, 2283
          - 1948 mei 1 - juli 31, 2284
          - 1948 augustus 1 - december 31, 2285
          - 1949 januari 1 - april 1, 2286
          - 1949 mei 1 - september 13, 2287
          - Routinerapporten, november 1946 - augustus 1948, 2288
          - Operatie- en verplaatsingsbevelen, dislocatiestaten, hergroeperingen en zuiveringsacties. 1946 - 1949, 2289
          - Overzicht gevechtshandelingen van de Noordelijke gevechtsgroep 23 - 30 december 1948 (operatie "Slot" Bantam), 2290; 1 omslag
          - Inlichtingen-, dagrapporten en verhoorrapporten over de massamoorden op de Chinese ingezetenen van Madja. 1948, 2291; 1 omslag
          - Weekanalyses van de IVD. 1949 januari 7 - augustus 12, 2292; 1 omslag
          - Oorlogsdagboek. 1946 september 1 - 1949 oktober 31, 2293; 1 katern
        - Staf 3 Infanteriebrigadegroep. 1946 - 1949, 2294-2300
          - 1946 augustus 27 - 1947 augustus 30, 2294
          - 1947 januari 18 - 1948 april 29, 2295
          - 1948 mei 1 - augustus 31, 2296
          - 1948 september 1 - december 31, 2297
          - 1949 januari - mei 31., 2298
          - 1949 juni 1 - september 30, 2299
          - 1949 oktober 1 - december 7, 2300; 1 omslag
        - 3-2 Regiment Infanterie (incl. Staf en Stafcompagnie). 1946 - 1949, 2301-2304
          - 1947 juli - december, 2301; 1 omslag
          - Register van overleden leden van bovengenoemd Bataljon alsmede lijsten van gewonde militairen tengevolge van gevechtshandelingen en dienstongevallen. 1947 - 1948, 2302; 1 omslag
          - 1948 januari 27 - 1949 november 14, 2303; 1 omslag
          - Oorlogsdagboek. 1946 september 1 - 1949 december 31, 2304; 1 katern
        - Ondersteuningscompagnie 3-2 Regiment Infanterie. 1947 - 1949, 2305-2306
          - 1947 maart 17 - 1948 september 2, 2305
          - 1948 december 31 - 1949 november 9, 2306
            Bijlage dagboekje, 1946 mei 8 - 1949 november 30.
        - 1-3-2 Regiment Infanterie. 1947 maart 17 - 1949 december 31, 2307
          Bijlage dagboekje, 1948 maart 1 - 1949 december 22
        - 2-3-2 Regiment Infanterie. 1946 - 1949, 2308-2310
          - 1946 december 18 - 1948 oktober 30, 2308
          - 1948 november 1 - 1949 november 11, 2309
          - Oorlogsdagboek. 1946 september 1 - 1949 november 30, 2310; 1 katern
        - 3-3-2 Regiment Infanterie. 1946 - 1949, 2311-2313
          - 1946 november 28 - 1948 september 30, 2311
          - 1948 oktober 1 - 1949 oktober 20, 2312
          - Oorlogsdagboek. 1946 september 1 - 1949 november 30, 2313; 1 katern
        - 4-3-2 Regiment Infanterie. 1946 - 1949, 2314-2317
          - 1946 december 19 - 1948 augustus 24, 2314
          - 1948 augustus 24 - 1949 januari 31, 2315
          - 1949 januari 31 - oktober 20, 2316
          - Oorlogsdagboek, 1946 september 1 - 1949 december 20., 2317; 1 katern
        - 3-Regiment Stoottroepen. 1946 november 1 - 1949 november 1, 2318; 1 omslag
        - 3-10 Regiment Infanterie. 1946 september 10 - 1949 oktober 14, 2319; 1 omslag
        - 3-11 Regiment Infanterie. 1946 november 17 - 1948 december 21, 2320; 1 omslag
        - 3-14 Regiment Infanterie. 1946 september 1 - 1949 september 21., 2321; 1 omslag
        - 8 Regiment Veldartillerie. 1946 september 1 - 1949 november 21, 2322; 1 omslag
        - 13 Veldcompagnie Genietroepen. 1947 maart 24 - april 9, 2323; 1 omslag
      - Dagboek van een sergeant van de Pantserafweergeschutscompagnie van 3-14 Regiment Infanterie., 1947-1950; 5034-5038; 1 deel
        - 1 december 1946 - 12 november 1947, 5034; 1 katern
          Openbaarheid beperkt tot 01-01-2020
        - 13 november 1947 - 16 december 1948, 5035; 1 deel
        - 16 december 1948 - 15 november 1949, 5036; 1 deel
        - 29 november 1949 - 18 februari 1950, 5037; 1 deel
        - Afschrift, [1947 - 1949]., 5038
          Onvolledig.
    - Commandant van de "7 December" Divisie tevens Territoriaal tevens Troepencommandant West-Java, A.7.3
      - Stukken betreffende oprichting en benaming van diverse vredesonderdelen van de KL., 1946; 2324; 1 omslag
      - Circulaire commandant 1 Divisie inzake het bijhouden van een oorlogsdagboek., 1946; 2325; 1 stuk
      - Verslag van bevinden van de hoofdkwartiermaker van de "7 December" Divisie van zijn reis a/b. ms "Klipfontein" tussen Amsterdam en Port Said., 1946; 2326; 1 stuk
      - Communiqués van het Territoriaal tevens Troepencommandant West-Java., 1947; 2327; 1 omslag
      - Brief van de Commandant "7 December" Divisie inzake waakzaamheid van het personeel., 1947; 2328; 1 stuk
      - Stukken betreffende benoeming en ontheffing uit de functie commandant "7 December" Divisie tevens Territoriaal tevens Troepencommandant West-Java., 1948; 2329; 1 omslag
      - Dagorder van de Territoriaal tevens Troepencommandant West-Java inzake bezoek aan de troepen., 1948; 2330; 1 stuk
      - Commandant Genie, A.7.3.1
        - ongerubriceerd
          - Handleiding van de Divisiecommandant "7 December" inzake "Tactische gegevens en aanwijzingen" met betrekking tot het inrichten en beveiligen van bivaks., 1946; 2331; 1 stuk
          - Beschikkingen betreffende het oprichten en opheffen van onderdelen., 1946; 2332; 1 omslag
          - "Blijf op de hoogte" excerpten uit de buitenlandse pers: "De invloed atoombom op de oorlog" en "De verhouding tussen Amerika en Rusland"., 1946; 2333; 1 stuk
          - Nota van de Legercommandant inzake houding tegenover TRI-officieren., 1946; 2334; 1 stuk
          - Voorbeelden van commandovlaggen en tekens., 1946; 2335; 1 omslag
          - Dagorders van het HKAG betreffende onderscheidingen en buitengewone bevorderingen., 1946; 2336; 1 omslag
          - Brief van het HKAG inzake opheffing van de Staat van Beleg in de gewesten Borneo en de Grote Oost., 1946; 2337; 1 stuk
          - Handleiding van de Divisiecommandant "7 December" "Tactische gegevens en aanwijzingen", "De verzetspartij", "Eigen troepen" en "De bevolking"., 1946; 2338; 1 stuk
          - Stukken betreffende verboden verenigingen en lectuur voor militairen., 1946; 2339; 1 omslag
          - Handleiding van de Staf DCO inzake de organisatie, opleiding en tactisch gebruik van paratroepen., 1946; 2340; 1 stuk
          - Stukken betreffende het opleidingsschema pioniers 1 Divisie., 1946; 2341; 1 omslag
          - Voorlopige instructie inzake reorganisatie van het Wapen der Genie "Het arbeidsveld van het wapen der Genie"., 1946; 2342; 1 stuk
          - Aanwijzing van de Leger Geniecommandant voor Divisiepioniers inzake de organisatie der Genie., 1946; 2343; 1 stuk
          - Tekeningen Camp Structural Designs., 1946; 2344; 1 omslag
          - Handleiding van het DCO Genie inzake tropisch pioniermateriaal., 1946; 2345; 1 stuk
          - Rapport inzake opgedane ervaringen bij de mobilisatie in Engeland van de eerste naar Nederlands-Indië uit te zenden Geniecompagnie (nr. 1 Army Troops Coy)., 1946; 2346; 1 stuk
          - Stukken betreffende verboden verenigingen en lectuur voor militairen., 1947; 2347; 1 omslag
          - Rapport inzake organisatie, sterkte, materieel en werkzaamheden van het Bataljon Genietroepen., 1947; 2348; 1 stuk
          - Dagorders van het HKAG betreffende onderscheidingen en buitengewone bevorderingen., 1947; 2349; 1 omslag
          - Voordracht door het hoofd LVD voor de troepen waarin de overeenkomst van Linggadjatie wordt toegelicht., 1947; 2350; 1 stuk
          - Processen-verbaal van gesneuvelde en gewonde militairen door vijandelijke activiteiten., 1947; 2351; 1 omslag
          - Standaardvlaggen van TRI-commandanten en Japanse onderscheidingstekens (rangen)., 1947; 2352; 1 stuk
          - Beschikkingen betreffende oprichtingen en opheffingen van onderdelen., 1947; 2353; 1 omslag
          - Verslag bespreking tussen luitenant-kolonel mr. S.L.F. de Hartogh en majoor Soekadisastra van het TNI betreffende de markering van de "status-quo lijn"., 1948; 2354; 1 stuk
          - Stukken betreffende verboden verenigingen en lectuur voor militairen., 1948; 2355; 1 omslag
          - Dagorders van het HKAG betreffende onderscheidingen en buitengewone bevorderingen., 1948; 2356; 1 omslag
          - Dagorder van commandant West-Java inzake het aftreden van de Regering door H.M. Koningin Wilhelmina., 1948; 2357; 1 stuk
          - Technische intelligence samenvatting vervat in maandverslagen of afzonderlijke rapporten januari., 1948; 2358; 1 katern
          - Dienstreisverslagen van luitenant-kolonel H.A. van Oerle betreffende de aankoop van surplusmateriaal, de opleiding van beroepsofficieren der Genie en de uitzending van genie-eenheden., 1948; 2359; 1 omslag
          - Rapporten betreffende watervoorzieningsaangelegenheden en drinkwateronderzoek in de tropen., 1949; 2360; 1 omslag
          - Stukken betreffende brugmateriaal en een ontwerp noodbrug van spoorrails zoals gebruikt op Midden-Java., 1949; 2361; 1 omslag
          - Opgaven van gesneuvelde militairen van het Bataljon Genietroepen op 12 mei 1949., 2362; 1 omslag
          - Dagorders van het HKAG betreffende onderscheidingen en buitengewone bevorderingen., 1949; 2363; 1 omslag
          - Administratieve bescheiden van overleden soldaten van genie-onderdelen., 1949; 2364; 1 omslag
          - Maandverslagen van Genie Veldcompagnieën, april - september., 1949; 2365; 1 omslag
          - Processen-verbaal van ongeval met dodelijke afloop., 1949; 2366; 1 omslag
          - Brief van de Divisie Geniecommandant met daarbij aangepaste wegenkaarten van West-Java na herstellingen en vernieuwingen., 1949; 2367; 1 stuk
          - Kaarten van geslagen en herstelde bruggen door het Bataljon Genietroepen., 1949; 2368; 1 omslag
          - Technisch informatiebulletin nr. 2 van het Hoofdkwartier der Genie, januari 1949., 2369; 1 katern
        - gerubriceerd
          - Weekoverzichten van de afdeling Voorlichting Overzeesche Gebiedsdelen en van de "7 December" Divisie gebaseerd op inlichtingen, september 5 - december 27., 1946; 2370; 1 omslag
          - Operatieve en legeringsbevelen van de commandant "7 December" Divisie., 1946; 2371; 1 omslag
          - Notulen van besprekingen op het Stafkwartier "7 December" Divisie en op het Stafkwartier Commando West-Java, 1946 oktober 12 - 1947 december 22., 1946 - 1947; 2372; 1 omslag
          - Weekoverzichten van de "7 December" Divisie, 3 januari - 7 maart., 1947; 2373; 1 omslag
          - Legeringsbevel van de commandant 3 Infanteriebrigadegroep inzake dislocatiestaat naar de toestand van 10 januari 1947., 2374; 1 stuk
          - Technische bevelen betreffende het geschikt maken van de wegen van Tjiawi naar Masing en van Tjampea naar Tjibatok., 1947; 2375; 1 omslag
          - Stukken betreffende indeling van onderdelen behorende tot de "7 December" Divisie., 1947; 2376; 1 omslag
          - Hergroeperingbevel voor 1 Infanteriebrigadegroep., 1947; 2377; 1 stuk
          - Voorbereidings- en verplaatsingsbevelen voor de W-Brigade van commandant "7 December" Divisie., 1947; 2378; 1 omslag
          - Stukken betreffende invloed van vernielingen op operaties met daarbij een overzicht van onderhoud aan de Convooiweg Buitenzorg naar Bandoeng en wegvak Tjirandjang naar Tjihea., 1947; 2379; 1 omslag
          - Operatieve bevelen van de commandant "7 December" Divisie., 1947; 2380; 1 omslag
          - Rapport van de divisiecommandant inzake de gevechtsvaardigheid over het tijdvak 1946 november - 1947 februari., 2381; 1 stuk
          - Stukken betreffende de opgave van grenzen en vakken in het gebied van 1 Divisie "7 December" met daarbij een hergroeperingsbevel., 1947; 2382; 1 omslag
          - Overzichtstaat van de divisiecommandant inzake dislocatie van onderdelen van 1 Divisie "7 December"., 1947; 2383; 1 stuk
          - Brief van de divisiecommandant inzake bevelsverhouding in het gebied Java - Madoera en instelling van Territoriaal tevens Troepencommando's., 1947; 2384; 1 stuk
          - Bulletins Militaire Intelligence/NEFIS omtrent "Gegevens betreffende wapens gemaakt door Indonesiërs", "De Genie van de TRI op Java" en "Indonesische geïmproviseerde granaten en mijnen"., 1947; 2385; 1 omslag